---
title: "Practica02"
author: "Christian David Meza Gonzàlez"
date: "2024-05-17"
output: html_document
---

# Actividad Evaluable 2

## 1. Datos Elegantes + Análisis de Datos con Web Scrapping

### Pregunta 1:

Queremos programar un programa de tipo web scrapping con el que podamos obtener una página web, mediante su URL, y poder analizar su contenido HTML con tal de extraer datos e información específica.

####1. Descargar la página web de la URL indicada, y almacenarlo en un formato de "R" apto para ser tratado.

```{r setup, include=FALSE}
knitr::opts_chunk$set(echo = TRUE)
```

Instalaciòn de las librerìas
```{r descarga}
#install.packages("httr")
#install.packages("XML")
library(httr)
library(XML)
```
URL de la página web a descargar
```{r pagina}
url <- "https://www.example.com"
respuesta <- GET(url)
```

#### Analizar el contenido de la web, buscando el título de la página (que en HTML se etiqueta como “title”).
Instalaciòn de las librerìas
```{r mostrar}
if (status_code(respuesta) == 200) {
  # Obtener el contenido de la respuesta como texto
  contenido_html <- content(respuesta, as = "text", encoding = "UTF-8")
  
  # Convertir el contenido HTML a un formato XML
  contenido_xml <- htmlTreeParse(contenido_html, useInternalNodes = TRUE)
  
  # Extraer el título de la página
  titulo <- xpathSApply(contenido_xml, "//title", xmlValue)
  
  # Extraer todos los nodos <a>
  enlaces <- xpathSApply(contenido_xml, "//a", xmlGetAttr, "href")
  
  # Extraer todos los párrafos <p>
  parrafos <- xpathSApply(contenido_xml, "//p", xmlValue)
  
  # Mostrar los datos extraídos
  print(paste("Título de la página:", titulo))
  print("Enlaces encontrados:")
  print(enlaces)
  print("Párrafos encontrados:")
  print(parrafos)
} else {
  stop("Error al descargar la página web.")
}
```

#### Analizar el contenido de la web, buscando todos los enlaces (que en HTML se etiquetan como “a”), buscando el texto del enlace, así como la URL.

la cantidad de enlaces de tipo "a" son `r enlaces`

Note that the `echo = FALSE` parameter was added to the code chunk to prevent printing of the R code that generated the plot.
